【裁判字號】    98,訴,1542
【裁判日期】    980527
【裁判案由】    毒品危害防制條例
【裁判全文】
臺灣板橋地方法院刑事判決              98年度訴字第1542號
公  訴  人  臺灣板橋地方法院檢察署檢察官
被      告  甲○○
上列被告因違反毒品危害防制條例案件，經檢察官提起公訴（98
年度毒偵字第1980號），被告於準備程序中對被訴之事實為有罪
陳述，本院合議庭裁定由受命法官獨任行簡式審判程序，並判決
如下：
    主  文
甲○○施用第一級毒品，累犯，處有期徒刑玖月；又施用第二級
毒品，累犯，處有期徒刑柒月，扣案第二級毒品甲基安非他命驗
餘淨重零點肆陸參捌公克沒收銷燬，包裝上開甲基安非他命之包
裝塑膠袋壹只沒收。應執行有期徒刑壹年貳月，扣案第二級毒品
甲基安非他命驗餘淨重零點肆陸參捌公克沒收銷燬，包裝上開甲
基安非他命之包裝塑膠袋壹只沒收。
    事  實
一、甲○○前因違反毒品危害防制條例案件，經本院於民國八十
    九年一月三日以八十九年度毒聲字第二一號裁定令入勒戒處
    所觀察、勒戒後，認無繼續施用毒品之傾向，於八十九年一
    月十八日執行完畢，並由臺灣板橋地方法院檢察署檢察官於
    同年月十八日以八十九年度毒偵字第二○四號為不起訴處分
    確定；又因違反毒品危害防制條例案件，經本院於同年三月
    三十一日以八十九年度毒聲字第二二五六號裁定令入勒戒處
    所觀察、勒戒後，認無繼續施用毒品之傾向，於同年五月二
    十五日執行完畢，並由臺灣板橋地方法院檢察署檢察官於同
    年五月二十四日以八十九年度毒偵緝字第五九六號為不起訴
    處分確定。復因違反毒品危害防制條例案件，經本院於同年
    六月二十五日以八十九年度毒聲字第三九六六號裁定令入戒
    治處所施以強制戒治一年，自八十九年六月二十五日起執行
    強制戒治，於九十年五月二十八日停止戒治，所餘戒治期間
    付保護管束，至九十年六月二十四日保護管束期滿未經撤銷
    ，視為強制戒治執行完畢；而其該次施用毒品犯行，由臺灣
    板橋地方法院檢察署檢察官提起公訴，經本院以八十九年度
    易字第三四四○號判決判處有期徒刑六月確定。另因幫助施
    用第二級毒品案件，經本院以八十九年度訴字第一五九五號
    判決判處有期徒刑五月確定。上開二罪刑，經本院以九十年
    度聲字第一八○○號裁定應執行刑有期徒刑十月確定，並於
    九十一年三月二十七日執行完畢。又於九十四年間犯施用第
    一級毒品、第二級毒品罪，經本院以九十四年度訴字第一二
    九０號判處有期徒刑八月、七月，應執行有期徒刑一年二月
    確定；復因違反槍砲彈藥刀械管制條例案件，經本院以九十
    五年度訴字第二三六五號判處有期徒刑一年八月確定；復因
    轉讓第一級毒品、第二級毒品案件，經本院以九十四年度訴
    字第二四００號判處有期徒刑一年二月、十月，應執行有期
    徒刑一年十月確定；再因施用第一級毒品、第二級毒品案件
    ，經本院以九十五年度訴字第九三一號判處有期徒刑一年三
    月確定。上開各罪刑，經本院以九十六年度聲減字第四三八
    六號裁定減刑，並定應執行有期徒刑一年五月、二年三月，
    復經本院以九十七年聲減字第二號裁定減刑，並定應執行有
    期徒刑二年三月，經接續執行後，於九十七年九月十七日假
    釋出監並付保護管束，至九十八年一月四日保護管束期滿，
    假釋未經撤銷，以已執行論（於本案構成累犯）。
二、詎甲○○未知悔悟，明知海洛因、甲基安非他命分別係毒品
    危害防制條例所規定之第一級、第二級毒品，不得非法持有
    、施用，竟於上開強制戒治執行完畢釋放後，五年內犯施用
    第一級毒品、第二級毒品罪，復基於施用第一級毒品海洛因
    之犯意，於九十八年三月五日上午十時許，在臺北縣板橋市
    ○○路○段九一號十一樓住處，以將毒品海洛因摻入香菸並
    點燃香菸吸食之方式，施用第一級毒品海洛因；另基於施用
    第二級毒品甲基安非他命之犯意，於九十八年三月五日上午
    十時許，以將甲基安非他命置於玻璃球吸食器並點火加熱燒
    烤產生白煙吸聞之方式，施用第二級毒品甲基安非他命。嗣
    於九十八年三月五日上午十二時五十分許，在臺北縣新莊市
    ○○路二七九號前，甲○○因行跡可疑，為警盤查，並扣得
    甲○○所交出其所施用而藏放在褲子口袋內之甲基安非他命
    一包（毛重零點六八四公克、淨重零點四六四公克，經取樣
    部分檢驗用罄，驗餘淨重零點四六三八公克），再經警於警
    局採集甲○○之尿液送驗結果呈毒品海洛因之代謝物嗎啡、
    甲基安非他命陽性反應，始悉上情。
三、案經臺北縣政府警察局新莊分局報請臺灣板橋地方法院檢察
    署檢察官偵查起訴。
    理  由
一、訊據被告甲○○對於上揭時地，施用第一級毒品海洛因、第
    二級毒品甲基安非他命之事實，於警詢、本院審理中坦承不
    諱，並有供其施用之甲基安非他命結晶體一包扣案可資佐證
    。又被告經警查獲所採集尿液經送鑑定，亦呈海洛因代謝物
    嗎啡、甲基安非他命陽性反應，有臺灣檢驗科技股份有限公
    司九十八年三月二十日（檢體編號Ｄ0000000號）濫
    用藥物檢驗報告、代碼對照表在卷可稽。而上述扣案之甲基
    安非他命結晶體一包，經送交通部民用航空局航空醫務中心
    鑑定，確檢出第二級甲基安非他命成分（毛重零點六八四公
    克、淨重零點四六四公克，經取樣部分檢驗用罄，驗餘淨重
    零點四六三八公克）無誤，有該航空醫務中心九十八年三月
    二十四日航藥鑑字第０九八一四二九號鑑定書附卷可按。末
    查被告前有如事實欄所載之觀察勒戒、強制戒治執行完畢紀
    錄，及執行戒治執行完畢五年內再犯施用第一級毒品、第二
    級毒品罪，並經法院科刑處罰之紀錄，有台灣高等法院被告
    前案紀錄表在卷可按，足認被告係強制戒治執行完畢釋放後
    ，五年內犯施用第一級、第二級毒品罪並經科刑處罰後，又
    再犯本案施用第一級毒品、第二級毒品罪。本案事證明確，
    被告犯行洵堪認定，應依法論科。
二、按海洛因、甲基安非他命係毒品危害防制條例第二條第二項
    第一款、第二款所明定之第一級、第二級毒品，不得非法持
    有、施用。核被告所為，係犯毒品危害防制條例第十條第一
    項之施用第一級毒品海洛因罪，及同條第二項之施用第二級
    毒品甲基安非他命罪。其施用第一級毒品海洛因前持有海洛
    因，施用第二級毒品甲基安非他命前後持有甲基安非他命之
    低度行為，應分別為施用海洛因、甲基安非他命之高度行為
    所吸收，均不另論罪。又被告上開所犯施用第一級毒品罪、
    施用第二級毒品罪，其施用之方法不同，顯見其犯意各別，
    行為不同，應予分論併罰。查被告有事實欄一所載之有期徒
    刑執行完畢紀錄，有前開臺灣高等法院被告前案紀錄表可按
    ，其於有期徒刑之執行完畢後五年內，故意再犯上開有期徒
    刑以上之罪，均為累犯，應依刑法第四十七條第一項之規定
    加重其刑。爰審酌被告犯罪之動機、目的、手段，施用毒品
    犯罪戕害一己之身心健康，犯罪所生之危害，及其智識程度
    ，犯後坦承犯行之態度等一切情狀，分別量處如主文所示之
    刑，並定其應執行之刑。
三、扣案甲基安非他命（驗餘淨重零點四六三八公克）係查獲之
    第二級毒品，已如前述，應依毒品危害防制條例第十八條第
    一項前段之規定，宣告沒收銷燬之，而取樣之甲基安非他命
    部分，因檢驗用罄而滅失，爰不另為沒收銷燬之諭知。又據
    被告於審理中供述該扣案甲基安非他命係其施用後剩餘之物
    等語，堪認上開毒品甲基安非他命之包裝塑膠袋一只係供被
    告施用毒品甲基安非他命犯罪時用以盛裝甲基安非他命之物
    ，爰依刑法第三十八條第一項第二款規定宣告沒收。
據上論斷，應依刑事訴訟法第二百七十三條之一第一項、第二百
九十九條第一項前段，毒品危害防制條例第十條第一項、第二項
、第十八條第一項前段，刑法第十一條前段、第四十七條第一項
、第三十八條第一項第二款、第五十一條第五款，判決如主文。
本案經檢察官李巧菱到庭執行職務。
中    華    民    國    98    年    5     月    27    日
                  刑事第十二庭  法  官  楊 志 雄
以上正本證明與原本無異。
如不服本判決應於收受判決後十日內向本院提出上訴書狀，並
應敘述具體理由。其未敘述上訴理由者，應於上訴期間屆滿後
二十日內向本院補提理由書（均須按他造當事人之人數附繕本）
「切勿逕送上級法院」。
                                書記官  陳 春 銘
中    華    民    國    98    年    5     月    27    日
附錄本案論罪科刑法條全文：
毒品危害防制條例第十條
施用第一級毒品者，處六月以上五年以下有期徒刑。
施用第二級毒品者，處三年以下有期徒刑。


司法院資訊處製作；財團法人民間司法改革基金會備份。
